臺灣臺中地方法院刑事判決　　　　　　　　　　　　九十三年度易字第二一四號
　　公　訴　人　臺灣臺中地方法院檢察署檢察官
　　被　　　告　甲○○
右列被告因竊盜案件，經檢察官聲請以簡易判決處刑（九十三年度偵字第一五六
號），嗣經本院簡易庭認不宜簡易判決處刑，簽請移由刑事普通庭依通常程序審理，
經本院合議庭裁定，由受命法官依法獨任進行簡式審判程序判決如左：
    主  文
甲○○竊盜，處拘役伍拾日，如易科罰金，以參佰元折算壹日。緩刑貳年。
    事  實
一、甲○○於民國（下同）九十三年四月二十二日上午十一時許，在台中縣霧峰鄉○
    ○村○○路五四四巷二號之「法楊宮」內，見信徒乙○○將其所有之福特廠牌、
    一千六百ＣＣ、牌照號碼九Ｊ─九○五○號（引擎號碼00000000號）自
    用小客車之鑰匙置放在供桌上，竟意圖為自己不法之所有，竊取該鑰匙，再以該
    鑰匙竊取停放在寺廟外之牌照號碼九Ｊ─九○五○號自用小客車，得手後駛至台
    中縣霧峰鄉○○村○○○路四五巷六九號前停放。嗣經乙○○報警，警方循線查
    悉上情。
二、案經臺中縣警察局霧峰分局報請臺灣臺中地方法院檢察署檢察官偵查後，聲請以
    簡易判決處刑，嗣經本院簡易庭簽請認宜適用通常程序審理。
    理  由
一、按除被告所犯為死刑、無期徒刑、最輕本刑為三年以上有期徒刑之罪或高等法院
    管轄第一審案件者外，於前條第一項程序進行中，被告先就被訴事實為有罪之陳
    述時，審判長得告知被告簡式審判程序之旨，並聽取當事人、代理人、辯護人及
    輔佐人之意見後，裁定進行簡式審判程序，刑事訴訟法第二百七十三條之一第一
    項定有明文。本件被告所犯係死刑、無期徒刑、最輕本刑為三年以上有期徒刑以
    外之罪，其於準備程序中就被訴事實為有罪之陳述，且經審判長告知被告簡式審
    判程序之旨，並聽取公訴人及被告之意見後，本院合議庭認為適宜而裁定由受命
    法官獨任進行簡式審判程序，合先敘明。
二、訊據被告甲○○對於右揭事實坦承不諱，核與被害人乙○○所指述之情節相符，
    並有車輛尋獲地點位置圖、車輛失竊地點位置圖及贓物領據各一份在卷足資佐證
    ，被告甲○○雖另提出辯解稱：伊患有「情感性精神病」，病情係間歇性的，伊
    有精神疾患並曾經到財團法人基督教醫院及草屯療養院就診過，當時伊偷車之後
    ，因為法楊宮之廟祝王元溫認識伊，且知道伊之行動電話，所以打電話給伊，伊
    即承認車子係伊所偷云云，並提出身心障礙手冊影本一份為證。惟查被告甲○○
    分別於警訊、偵查及本院審理中均能應答正常，此分別有警訊、偵查及本院簡式
    審判筆錄各一份在卷可稽，且被告甲○○亦供述稱，其所患「情感性精神病」，
    病情係間歇性的，並無任何其他積極事證足資證明案發當時被告甲○○所患之「
    情感性精神病」病情適正發作，而縱目前將被告甲○○送請鑑定其精神狀態，實
    亦難以目前之精神狀態，鑑定出之前被告甲○○於案發當時其所患之「情感性精
    神病」病情是否適正發作。本院參酌被告甲○○於本院九十三年九月二十一日審
    理時，到庭供述稱如下：「（法官問：對於被害人乙○○之指述，有何意見？（
    逐一提示並告以要旨））被告甲○○答：無，當時我有聽到她大喊我有偷他車，
    所以我就急速將贓車駛離現場。（檢察官問被告甲○○：案發當時你去霧峰法楊
    宮做什麼？）被告甲○○答：我去幫忙打雜做義工，我常去該寺廟。（檢察官問
    被告甲○○：你除了拿被害人的車子鑰匙開走被害人所有車輛以外，車內現金二
    百元你是否有取走？）被告甲○○答：沒有。（檢察官問被告甲○○：你當時拿
    鑰匙將該車開走，當時你的目的為何？）被告甲○○答：我是要去烏日找我姐姐
    （王淑芳）而且要兜兜風，我打算一下子就回來了。（檢察官問被告甲○○：你
    為何要用竊取車輛的方式去找你姐姐？）被告甲○○答：因為一時的方便，我也
    沒有要將車子變賣。（檢察官問被告甲○○：你當初開車的時候你有聽到乙○○
    喊叫，為何不停車？）被告甲○○答：因為當時我沒有想那麼多。（檢察官問被
    告甲○○：你是否有將車開的很遠？）被告甲○○答：沒有，是在附近。（檢察
    官問被告甲○○：警詢時你是否有承認是你所竊取的？）被告甲○○答：是的，
    我並沒有隱瞞。（檢察官問被告甲○○：車和鑰匙是否都已經還給被害人了？）
    被告甲○○答：是的。（檢察官問被告甲○○：九十三年四月二十二日事發之前
    你是否曾經住過彰化基督教醫院接受治療，事發到距離出院有多久？）被告甲○
    ○答：我四月十九日出院，出院後三天就發生上開事情了，四月十九日出院是因
    為病情比較好了，所以醫生才讓我出院。（檢察官問被告甲○○：根據你提出之
  診斷證明書所載，你衝動時候會有哪些行為？）被告甲○○答：我會有自虐及四
    處遊蕩、睡不著的行為，但不會有暴力行為，我有固定服藥，病情就可以控制，
    但有時候我會忘記服藥，如果忘記服藥就比較容易發病，我當天有服藥所以才去
    廟裡做義工服務。（檢察官問被告甲○○：你以前是否曾經因為病發而去竊取別
    人的東西嗎？）被告甲○○答：沒有，這是第一件，我以後也不會再犯了，案發
    之後我有再到彰化基督教醫院治療二個多月，目前有轉草屯療養院繼續服藥治療
    ，現在病情控制的還不錯，目前都沒有異狀，我沒有結婚，我目前沒有工作，經
    濟靠家裡及殘障津貼四千元。（法官問：當時你犯案，警察詢問你之時的精神狀
    況是否正常？）被告甲○○答：是的，我知道我偷竊，而且知道警察問我話的意
    思。」（見本院九十三年九月二十一日簡式審判筆錄）。是據上被告甲○○所供
    述，其於九十三年四月十九日事發之前因為病情比較好轉，剛由彰化基督教醫院
    醫生准許出院，九十三年四月二十二日案發當天其有服藥，所以才至廟裡做義工
    服務等語以觀，難認案發當時被告甲○○所患之「情感性精神病」病情適正發作
    ，而達於「心神喪失」或「精神耗弱」之程度，致前揭所為得以「不罰」或「得
    減輕其刑」。從而，本件事證至臻明確，被告甲○○犯行洵堪認定。
三、核被告甲○○所為，係犯刑法第三百二十條第一項之竊盜罪。爰審酌被告甲○○
    犯罪之動機、目的、手段、品行尚佳，並無不良前科，此有台灣台中地方法院檢
    察署刑案資料查註紀錄表一份在卷可按、所生危害及犯罪後坦認罪愆，頗具悔意
    ，且考量被告甲○○有輕微精神疾患，智力能力較常人為低，而本件之犯罪情形
    尚屬輕微，被告甲○○並未進一步破壞竊取之車輛，或竊取車內之財物，僅是單
    純代步使用等一切情狀，從輕量處如主文所示之刑，並諭知易科罰金之折算標準
    ，以資懲儆。末查被告甲○○前未曾受有期徒刑以上刑之宣告，有臺灣臺中地方
    法院檢察署刑案資料查註紀錄表一份附卷可按，被告坦承犯行，深具悔意，其經
    此教訓，當知警惕戒慎而無再犯之虞，本院綜核各情，認其所受上開宣告之刑，
    以暫不執行為適當，爰併予宣告緩刑二年，以啟自新。
據上論斷，應依刑事訴訟法第四百五十二條、第二百九十九條第一項前段、第二百七
十三條之一第一項、刑法第三百二十條第一項、第四十一條第一項前段、第七十四條
第一款、罰金罰鍰提高標準條例第一條前段、第二條，判決如主文。
中      華      民      國    九十三    年      十      月      五      日
                                        臺灣臺中地方法院刑事第八庭
                                                法  官  洪  俊  誠
右正本證明與原本無異。
如不服本判決，應於判決送達後十日內向本院提出上訴狀，上訴於臺灣高等法院臺中
分院(須附繕本)。
                                                書記官
中      華      民      國    九十三    年      十      月      五      日
附錄論罪科刑實體法條文：
刑法第三百二十條第一項（普通竊盜罪）：
意圖為自己或第三人不法之所有，而竊取他人之動產者，為竊盜罪，處五年以下有期
徒刑、拘役或五百元以下罰金。
（罰金部份業經提高十倍為五千元）
